臺灣士林地方法院交通事件裁定　　　 100年度交聲字第443號
原處分機關　臺北市交通事件裁決所
異　議　人
即受處分人　錦綸企業有限公司
代　表　人　施世雄
代　理　人　施宣廷
上列異議人即受處分人因違反道路交通管理處罰條例案件，對於
臺北市交通事件裁決所於民國100 年4 月1 日所為之處分（原處
分案號：北市裁罰字第裁22-AEZ014748號），聲明異議，本院裁
定如下：
    主  文
異議駁回。
    理  由
一、按汽車停車時，顯有妨礙其他人、車通行處所，不得停車，
    道路交通安全規則第112 條第1 項第9 款定有明文；又汽車
    駕駛人停車時，在顯有妨礙其他人、車通行處所停車者，處
    新臺幣（下同）600 元以上1,200 元以下罰鍰，道路交通管
    理處罰條例第56條第1 項第5 款亦規定甚明。
二、原處分意旨略以：異議人即受處分人所有之車牌號碼ED-791
    3 號自小客車，於民國99年11月27日下午2 時24分許，在臺
    北市○○區○○街98巷29號前，因「在顯有妨礙他車通行處
    所停車」違規事實，經臺北市政府警察局北投分局永明派出
    所員警逕行製單舉發，並經原處分機關認上開違規事實明確
    ，依道路交通管理處罰條例第56條第1 項第5 款規定，裁處
    罰鍰900元等語。
三、異議意旨略以：本件異議人所有之自小客車左側雖分別有3
    輛自小客車停放，即與異議人之自小客車呈垂直方向停放，
    然該垂直停放之自小客車停放於社區大門出入口之人行道上
    ，係違規停車在先，其違法之通行並不在相關規範保護之列
    ，自不得主張通行受妨礙而謂異議人有何違規，況異議人所
    有之車輛上留有聯絡資料，倘內側停車之車主欲出入時，亦
    可隨時聯絡，實際上不會造成妨礙通行之情況，爰請求撤銷
    原處分云云。
四、經查：
  (一)本件異議人確於99年11月27日下午2 時24分許，將其所有之
    車牌號碼ED-7913 號自小客車，停放在臺北市○○區○○街
    98巷29號前之事實，為異議人所不爭執（見本院卷第4 頁）
    ，並有舉發違反道路交通管理事件通知單影本1 紙及採證照
    片1 張附卷可稽（見本院卷第7 頁、第18頁），而觀諸上開
    採證照片，清晰可見異議人停車之路段側邊已有3 輛垂直停
    放之自小客車，異議人仍於該處所前停放車輛，顯有影響他
    車輛自由出入通行之虞，是異議人確有將其所有之上開自小
    客車停放在妨礙他車通行處之禁止停車路段之違規事實，應
    堪認定。
  (二)異議人雖以前揭情詞置辯，惟查該3 輛垂直停放之自小客車
    停放地點係屬該處大樓之空地，且該處尚未設置人行道，故
    該3 輛垂直停放之自小客車尚未違反相關交通法令規定，有
    臺北市政府警察局北投分局100 年5 月9 日北市警投分交字
    第10033534400 號函及違規地點現場照片4 張附卷可佐（見
    本院卷第17頁、第19頁、第20頁），是異議人前開所辯，難
    認有理由；其次，異議人雖辯稱車輛內留有聯絡資料，可隨
    時聯絡移車，不至於造成妨礙出入乙情，惟按道路交通管理
    處罰條例第56條第1 項第5 款立法意旨係為消除道路任意停
    放車輛，以維護交通秩序，避免交通秩序紊亂，是倘車輛停
    車已導致妨礙他車通行或阻礙交通順暢，即可認該當前開違
    規事實甚明，而異議人既於前揭足以妨礙他車通行之處所停
    車，顯然違反上開規定無疑，當不得以可隨時移動車輛為由
    卸免其違規之責，其所辯亦無可採。
五、綜上所述，異議人確有前述在妨礙他車通行處所停車之違規
    事實，堪以認定。從而原處分機關依道路交通管理處罰條例
    第56條第1 項第5 款之規定，裁處異議人罰鍰900 元，核無
    不當。本件異議為無理由，應予駁回。
六、據上論斷，應依道路交通事件處理辦法第18條，裁定如主文
    。
中    華    民    國   100    年    6     月    16    日
                        交通法庭法  官  劉育琳
以上正本證明與原本無異。
如不服本裁定應於送達後 5日內向本院提出抗告狀。
                                書記官  朱宮瑩
中    華    民    國   100    年    6     月    16    日